---
title: "Market Basket Analysis"
author: "Jae Kwan Koo"
output:
  html_document:
    fig_height: 6
    fig_width: 10
    highlight: textmate
    theme: united
    toc: yes
    toc_depth: 4
    toc_float: yes
    df_print: paged
  word_document: default
  github_document:
    toc: yes
    toc_depth: 4
---  

```{r setup, include=FALSE}
knitr::opts_chunk$set(echo=T, fig.align = "center", message=F, warning=F, fig.height = 5, cache=F, dpi = 300, dev = "png")
```  


# Market Basket Analysis - Titanic  

## 데이터 준비하기  

```{r}
data(Titanic)

Titanic
```  

R에 내장된 Titanic데이터셋은 3원분할표로 이루어져있다.  
이 형태를 데이터프레임 형태로 바꿔서보자.  

```{r}
titanic.df <- as.data.frame(Titanic)

head(titanic.df)
summary(titanic.df)
```  

빈도수와 함께 좌석의 클래스, 성별, 연령대, 생존여부 등이 표현되고 있다. 이 빈도들에 대해 전부 풀어서 데이터프레임을 다시 만들어보자.  

```{r}
titanic <- NULL

for(i in 1:4){
  titanic <- 
  cbind( titanic,rep(as.character(titanic.df[,i]), titanic.df$Freq) )
}


titanic <- as.data.frame(titanic)
names(titanic) <- names(titanic.df)[1:4]


titanic
```  

빈도와 함께 표현된 데이터셋의 열에 대해 Freq만큼 반복하여 풀어주고 있다.  
이제 빈도에 대한 열은 나타나지않고 그 반복수만큼 행이 늘어난 모습이다.  
컬럼이름은 이전의 것을 가져왔다.  

## Library  

```{r library}
library(arules)
library(arulesViz)
```  

## apriori 알고리즘  

```{r}
options(digits=3) # 소수점 3째자리까지만 표현

# 모든 규칙 생성
rules.all <- apriori(titanic)
```  

27개의 규칙이 발견되었다.  

```{r}
inspect(rules.all)
```  

규칙의 우변(rhs)이 생존 여부(Survived)와 관계된 규칙이다.  



```{r}
rules <- apriori(titanic, 
                 control = list(verbose=F),
                 parameter = list(minlen=2, supp=0.005, conf=0.8),
                 appearance = list(rhs=c("Survived=No", "Survived=Yes"),
                                   default="lhs"))
```  

* 최소부분집합크기 : 2  
* 최소지지도 : 0.005  
* 최소신뢰도 : 0.8  

옵션을 새롭게 한 뒤 다시 규칙을 살펴보기로 했다.  


```{r}
inspect(rules)
```  

12개의 규칙들이 발견되었다.  

```{r}
rules.sorted <- sort(rules, by="lift") # 향상도(lift) 기준으로 정렬

inspect(rules.sorted)
```  

첫 줄에서 클래스가 2등석이면서 연령대가 Child이면 생존한다는 규칙은 클래스가 2등석이면서 여성이고 Child이면 생존한다라는 규칙을 포함한다. 즉, 중복되는 규칙들이 존재한다.  
중복되는 규칙들을 찾아보자.  

### 중복되는 규칙 제거  

```{r}
subset.matrix <- is.subset(rules.sorted, rules.sorted)
```  

12개의 규칙이 존재하는 rules.sorted변수에 대해 중복되는 규칙 찾을 것이다. 12*12 행렬 (12개규칙임을 위에서 알았다)  

`is.subset()`함수는 subset인지 확인하는 것이다. 자기 자신은 자기 자신의 부분집합이니까 subset에 포함이 된다.  

* **|** : subset이 맞음  
* **.** : subset이 아님  

|과 .은 각각 1과 0을 의미한다.  

예를 들면, 아까처럼 두번째 규칙은 첫번째 규칙에 포함되니까 (1,2)원소가 |이다. 하지만 첫번째 규칙은 두번째 규칙의 subset이 아니니까 .이다.  

```{r}
subset.matrix[subset.matrix==diag(12)] <- F

redundant <- colSums(subset.matrix, na.rm = T) >= 1
which(redundant)

# 중복되는 규칙 삭제
rules.pruned <- rules.sorted[!redundant]

inspect(rules.pruned)
```  

대각에 있는  원소는 자신이 자신의 부분집합이냐고 묻는 것이므로 우리가 원하는 의미있는 정보는 아니다. 따라서 대각원소들에 대해서는 False로 넣었다.  
열 기준으로 summation을 했을 때, 0이 아닌 숫자가 존재한다는 것은 그 열에 대한 규칙은 어느 다른 규칙 한 가지 이상의 subset이라는 것을 의미한다. 따라서 중복컬럼들을 제외하고 다시 규칙을 살펴보기로 한다.  

## Visualization {.tabset .tabset-fade .tabset-pills}  

### Scatter plot  

```{r}
plot(rules.sorted)
```  

default option : measure = c("support", "confidence"), shading="lift"  

```{r}
plot(rules.sorted, shading="order")
```  

색의 진하기인 lift를 그룹으로 그려주게 된다.  

```{r}
# interactive
# 선택된 규칙을 조사(inspect), 줌인(줌아웃), 규칙 필터링(color key에서 절단값 클릭)

# plot(rules.sorted, measure=c("support", "lift"), shading="confidence", interactive=TRUE) 
```  


### Graph  

```{r}
plot(rules.sorted, method="graph") 
# 각 원의 크기가 support, 색의 진하기가 lift, grouped나 graph나 confidence는 모두 빠져있다는 단점도 있다.
```


### Grouped matrix plot  

```{r}
plot(rules.sorted, method="grouped") # 생략된 아이템이 +1items라고 표현되고 있음
```  


### Parallel coordinates plot  

```{r}
# 평행좌표그림

plot(rules.sorted, method="paracoord", control=list(reorder=TRUE))
```  

3,2,1 : lhs를 지칭  
선의 굵기 : 지지도  
선의 진하기 : 향상도  

### Matrix plot  

```{r}
## 행렬-기반 시각화
plot(rules.sorted, method="matrix", measure="lift")
plot(rules.sorted, method="matrix3D", measure="lift")
```



